【裁判字號】    99,易,280
【裁判日期】    991105
【裁判案由】    竊盜
【裁判全文】
臺灣基隆地方法院刑事判決               99年度易字第280號
公  訴  人  臺灣基隆地方法院檢察署檢察官
被      告  乙○○
上列被告因竊盜案件，經檢察官提起公訴（99年度偵字第2445號
），被告於本院準備程序先就被訴事實為有罪之陳述，本院於聽
取當事人意見後，裁定進行簡式審判程序，判決如下：
    主  文
乙○○攜帶兇器竊盜，累犯，處有期徒刑捌月。扣案之油壓剪壹
支、鐵撬壹支，均沒收之。
    事  實
一、乙○○前因(1)犯竊盜案件，經臺灣板橋地方法院於97年9 月
    8 日，以97年度簡字第6184號判決判處有期徒刑5 月確定。
    (2)再犯竊盜案件，經本院於98年1 月12日以98年度基簡字第
    39號判決判處有期徒刑4 月確定。(3)又再犯竊盜罪，經臺灣
    臺北地方法院於98年4 月7 日以98年度易字第688 號判決判
    處有期徒刑6 月確定。上開(1)(3)二罪，經臺灣臺北地方法院
    以98年度聲字第1262號裁定應執行刑10月確定，並與(2)罪接
    續執行，甫於99年4 月9 日縮短刑期執行完畢。詎乙○○猶
    不知悔改，意圖為自己不法之所有，於99年5 月15日凌晨2
    時30分許，攜帶其所有客觀上足對人之安全產生威脅而可為
    兇器使用之油壓剪1 支、鐵撬1 支、美工刀2 支、一字型螺
    絲起子4 支、十字型螺絲起子1 支及老虎鉗1 支、小型手電
    筒1 支、梅花扳手1 支、砂輪機1 台，騎乘車牌號碼CHP-02
    5 號機車，至臺北縣萬里鄉○里村○○路15之1 號旁之瑪鋉
    漁港順安宮，乘夜半無人看管之際，先拿抹布將監視器鏡頭
    蓋住，再持油壓剪剪斷香油錢保管箱外鎖頭，繼以鐵撬破壞
    香油錢保管箱之內鎖後，竊取箱內之金錢新臺幣（下同）14
    767 元（1 千元紙鈔1 張、5 百元紙鈔1 張、1 百元鈔票34
    張、50元硬幣118 個、10元硬幣373 個、5 元硬幣33個、1
    元硬幣72個）得手，乙○○將上開竊得之金錢放入隨身包包
    內，正欲離去之際，為巡邏員警發現當場逮捕，並扣得上開
    行竊用之油壓剪1 支、鐵撬1 支及攜帶至現場之小型手電筒
    1 支、美工刀2 支、一字型螺絲起子4 支、十字型螺絲起子
    1 支、老虎鉗1 支、梅花扳手 1支及砂輪機1 台。
二、案經臺北縣政府警察局金山分局報請臺灣基隆地方法院檢察
    署檢察官偵查起訴。
    理  由
壹、證據能力部分：
    按被告以外之人於審判外之言詞或書面陳述，除法律有規定
    者外，不得作為證據。被告以外之人於審判外之陳述，雖不
    符前4 條之規定，而經當事人於審判程序同意作為證據，法
    院審酌該言詞陳述或書面陳述作成時之情況，認為適當者，
    亦得為證據。當事人、代理人或辯護人於法院調查證據時，
    知有第159 條第1 項不得為證據之情形，而未於言詞辯論終
    結前聲明異議者，視為有前項之同意。刑事訴訟法第159 條
    第1 項、第159 條之5 分別定有明文。經查，被告對於證人
    丙○○於警詢中之證言並未表示不同意有證據能力。另查，
    被告、檢察官於言詞辯論終結前，就本案卷內各人證、物證
    、書證之證據能力，於本院審理時均表示無意見，且未聲明
    異議，經本院審酌該等證據之做成情況，核無違法取證或其
    他瑕疵，認均適為本案認定事實之依據，依上開規定，均有
    證據能力。
貳、本案實體部分
一、上揭事實，迭據被告乙○○於警詢、偵訊、本院準備及審判
    程序中自白不諱，核與證人即順安宮主任委員丙○○於警詢
    時之證述相符，且有行竊現場照片14幀、贓物認領保管單1
    紙在卷及油壓剪1 支、鐵撬1 支、小型手電筒1 支、美工刀
    2 支、一字型螺絲起子4 支、十字型螺絲起子1 支、老虎鉗
    1 支、梅花扳手1 支及砂輪機1 台扣案可資佐證，足認被告
    自白與事實相符而堪信。本件事證明確，被告犯行洵堪認定
    ，應依法論科。
二、按刑法第321 條第1 項第3 款之攜帶兇器竊盜罪，其所稱「
    兇器」之種類並無限制，凡客觀上足對人之生命、身體、安
    全構成威脅，具有危險性之兇器均屬之（最高法院79年度臺
    上字第5253號判例要旨可資參照），被告持以行竊之油壓剪
    1 支、鐵撬1 支、美工刀2 支、一字型螺絲起子4 支、十字
    型螺絲起子1 支，均為金屬製品，如持以行兇，均於客觀上
    足以危害他人生命、身體之安全，自屬兇器無訛。是核被告
    所為，係犯刑法第321 條第1 項第3 款之攜帶兇器加重竊盜
    罪。
三、被告前曾受事實欄所載有期徒刑之執行，有臺灣高等法院被
    告前案紀錄表在卷可稽，其於有期徒刑之執行完畢後，5 年
    內故意再犯有期徒刑以上之罪，為累犯，應依刑法第47條笫
    1 項之規定加重其刑。本院審酌被告年輕力盛，不思以已力
    賺取生活之資，妄以竊盜方式快速獲取財物，其行為殊不值
    取，惟慮及其犯後坦承犯行等一切情狀，量處如主文所示之
    刑，以示儆懲。
四、扣案之油壓剪及鐵撬各1 支、為被告所有，且以上開油壓剪
    、鐵撬破壞香油錢保管箱之外鎖頭及內鎖（見99年10月29日
    準備程序筆錄第2 頁），故該物均為供本件竊盜犯行所用之
    物，爰依法宣告沒收。惟其餘扣案之小型手電筒1 支、美工
    刀2 支、一字型螺絲起子4 支、十字型螺絲起子1 支、老虎
    鉗1 支、梅花扳手1 支及砂輪機1 台，雖亦屬被告所有之物
    ，並帶至現場，然並非供其破壞香油錢保管箱之用，故無庸
    宣告沒收，併此說明。
五、至公訴人意旨認被告本件尚涉有刑法第321 條第1 項第3 款
    之夜間侵入有人居住之建築物竊盜罪，然觀之現場照片，並
    無人於夜間居住在該處之跡象，且證人丙○○於警詢中亦未
    指稱夜間居住在順安宮之情狀，是本件尚難認被告有於夜間
    侵入有人居住之建築物內竊盜犯行。惟該部分因與前揭論罪
    科刑之攜帶兇器竊盜部分，係屬同一犯罪事實，爰不另為無
    罪之諭知，併此敘明。
據上論斷，應依刑事訴訟法第284 條之1 、第273 條之1 、第29
9 條第1 項前段，刑法第321 條第1 項第3 款、第47條第1 項、
第38條第1 項第2 款，判決如主文。
本案經檢察官甲○○到庭執行職務。
中    華    民    國    99    年    11    月    5     日
                  刑事第五庭法    官  吳佳齡
以上正本證明與原本無異。
如不服本判決應於收受送達後10日內向本院提出上訴書狀，並應
敘述具體理由；其未敘述上訴理由者，應於上訴期間屆滿後20日
內向本院補提理由書(均須按他造當事人之人數附繕本)「切勿逕
送上級法院」。
中    華    民    國    99    年    11    月    5     日
                            書 記 官  莊智凱
附錄論罪法條：
中華民國刑法第321條
（加重竊盜罪）
犯竊盜罪而有左列情形之一者，處 6 月以上、 5 年以下有期徒
刑：
一  於夜間侵入住宅或有人居住之建築物、船艦或隱匿其內而犯
    之者。
二  毀越門扇、牆垣或其他安全設備而犯之者。
三  攜帶兇器而犯之者。
四  結夥三人以上而犯之者。
五  乘火災、水災或其他災害之際而犯之者。
六  在車站或埠頭而犯之者。
前項之未遂犯罰之。

司法院資訊處製作；財團法人民間司法改革基金會備份。
